Guide to the Irmgard Flugge-Lotz, Collector, Technical Reports and Papers
Stanford University. Libraries.
Department of Special Collections and University Archives
Irmgard Flugge-Lotz, collector, technical reports and papers
1929-1984
SC0597
Flugge-Lotz, Irmgard.
5 Linear feet
Department of Special Collections and University Archives Green Library 557 Escondido Mall Stanford, CA 94305-6064 Email: specialcollections@stanford.edu Phone: (650) 725-1022 URL: http://library.stanford.edu/spc
Administrative Information
Provenance
Administrative transfer from Engineering Library, 2000-2002.
Information about Access
None.
Biography
Irmgard Flugge-Lotz was professor of engineering at Stanford from 1949 until her retirement in 1968. Born in Germany, Dr. Flugge-Lotz earned her Doctor of Engineering degree at the Technical University of Hanover. She was head of the theoretical department at Gottingen's Aerodynamics Research Center and a scientific adviser to German and French research institutes in fluid mechanics before coming to Stanford.
Scope and Content
These reports and papers on aerodynamics are primarily in German, with a few in French, Italian, and English; research facilities represented include Aeodynamische Versuchsanstalt in Gottingen and Deutsche Versuchsanstalt fur Luftfahrt in Berlin-Aldershof. Most are published items but a few are typescript. Authors include Albert Betz, Wilhelm Flugge, Irmgard Flugge-Lotz, H. Goertler, B. Goethert, Hermann Greinel, Alfred Hawranek, Karl Klotter, Hans Naumann, F. Riegels, F. Ringleb, G. Rossner, and Karl Wieghardt. Collection also includes one folder, "Preisausschreiben 1941," containing correspondence among Flugge-Lotz, W. Tollmien, Dr. Boje, L. Prandtl, and M. Kohler, 1941-43.
Access Terms
Aerodynamische Versuchsantalt Göttingen; Betz, Albert, 1885-; Deutsche Versuchsanstalt fur Luftfahrt, e. v., Berlin-Aldershof.; Flügge, Wilhelm, 1904-; Goertler, Heinrich, 1909-; Hawranek, Alfred, 1878-1951.; Klotter, Karl, 1901-; Naumann, Hans.; Prandtl, Ludwig, 1875-1953.; Tollmien, Walter, 1900-; Wieghardt, Karl, 1913-; Aerodynamics.
Collection Contents
- Betz, Albert (Box 1, Folder 1)
  - Ueber die Stromung an ringformigen Verkleidungen endlicher Dicke. Bericht 40/1/13 Aerodynamische Versuchs-Anstalt, (June 13, 1940)
  - Leitapparate mit verschieden grossen Aussendurchmessern. Bericht 40/1/14 Aerodynamische Versuchs-Anstalt, (June 25, 1940)
  - Beitrag zur Berechnung von Kreiselradern mit nichtstossfreiem Eintritt. Bericht 40/1/18 Aerodynamische Versuchs-Anstalt, Sep 13, 1940
- Betz, Albert (Box 1, Folder 2)
  - Vorlesung uber Rechenmethoden der Hydrodynamik gehalten im Sommer-Semester, 1931
- Doetsch, Karl Heinrich (Box 1, Folder 3)
  - Mess-und Auswertemethoden zur Bestimmung von Kenngrossen fur die stationare Langsbewegung im Leerlaufflug. Deutsch Luftfahrtforschung. Forschungsberight Nr. 1350, (November 1939)
- Fourne, Franz (Box 1, Folder 4)
  - Integraltafeln., Summer 1943
- Flugge, Wilhelm
  - Statik der Hohenkammern. Deutsch Luftfahrtforschung. Forschungsberight Nr. 1213, (May 3, 1940); [2 copies, both probably from microfilm] (Box 1, Folder 5)
  - Stabilitatsprobleme der Elastizitatstheorie. Gottingen Sommer-Semester, 1932; [typescript] (Box 1, Folder 6)
  - Potentialtheoretische Ansatze der Kontinuumsmechanik. Gottingen Winter-Semester, 1932-33; [typescript] (Box 1, Folder 7)
  - Einfuhrung in die Ballistik. Gottingen Sommer-Semester, 1934; [typescript] (Box 1, Folder 8)
- Flugge-Lotz, Irmgard
  - Uber Bewegungen eines Schwingers unter dem Einfluss van Schwaraz-Weiss-Regelungen, n.d., [typescript] (Box 1, Folder 9)
  - Uber Bewegungen eines Schwingers unter dem Einfluss van Schwaraz-Weiss-Steuerungen. Deutsch Luftfahrtforschung Untersuchungen und Mitteilungen Nr. 1326., (August 1, 1943) (Box 1, Folder 10)
  - Uber Bewegungen eines Schwingers unter dem Einfluss van Schwaraz-Weiss-Steuerungen. Deutsch Luftfahrtforschung Untersuchungen und Mitteilungen Nr. 1329., (August 10, 1944) (Box 1, Folder 11)
  - Uber Bewegungen eines Schwingers unter dem Einfluss van Schwaraz-Weiss-Steuerungen. Deutsch Luftfahrtforschung Untersuchungen und Mitteilungen Nr. 1330., (November 15, 1944) (Box 1, Folder 12)
  - Etude de l'Ecoulement Transsonique. Rapports 1 et 2/693A.; and Etude Theorique de l'Ecoulement Plan Transsonique. Rapport 3/693 A, Mar 19, 1948 May 11, 1948 (Box 1, Folder 13)
  - Lectures on Contactor Control. Second Graduate Winter Institute on Optimum and Adaptive Control System Theory, University of Florida, Gainesville, Florida., circa 1963 (Box 1, Folder 14)
  - Six reports, 1955-1971 (Box 1, Folder 15)
    - A Difference Method for the Computation of the Laminar Compressible Boundary Layer. Sonderdruck aus "50 Jahre Grenzschichtforschung"
    - Laminar Compressible Boundary Layer Along a curved Insulated Surface. Journal of the Aeronautical Sciences, July 1955
    - Synthesis of Third-order Contactor Control Systems. Proceedings of the First International Congress of the International Federation of Automatic Control, Moscow, 1960
    - Optimum and Quasi-optimum Control of Third- and Fourth-order Systems. Proceedings of the First International Congress of the International Federation of Automatic Control, Basle, 1963
    - The Optimal Control of Some Attitude Control Systems for Different Performance Criteria. Journal of Basic Engineering, June 1963
    - A Neighboring Optimal Feedback Control Scheme for Systems Using Discontinuous Control. Journal of Optimization Theory and Applications, Vol. 8, No. 5, 1971
- Ginzel, J. (Box 1, Folder 16)
  - Korrekturfaktoren fur Windkanale mit teilweise offener und teilweise geschlossener Messstrecke. Aerodynamische Versuchs-Anstalt. Berich 41/1/6, (April 30, 1941)
- Goethert, V. (Box 1, Folder 17)
  - Einfluss der Kompressibilitat auf die statische Langsstabilitat von Flugzeugen. Deutsche Versuchsanstalt fur Luftfahrt E.V., Oct 25, 1941
  - Berechnung kompressibler Stromungen mit ortlichen uberschallfeldern. Deutsche Versuchsanstalt fur Luftfahrt E.V., Aug 7, 1943
- Greinel, Hermann
  - Oscillations des Circuits de Regulation des Systems "Tout ou Rien" a un degree de Liberte (Tome I: Texte). Arsenal de L'Aeronautique. No. AL38A, (September 1948) (Box 1, Folder 18)
  - Oscillations des Circuits de Regulation des Systems "Tout ou Rien" a un degree de Liberte (Tome II: Figures). Arsenal de L'Aeronautique. No. AL38B, (September 1948) (Box 1, Folder 19)
- Hawranek, Alfred (Box 1, Folder 20)
  - Vorlesungen uber die Strenge Theorie der Bogentager und uber die Methoden der Verformungstheorie. Verleger: Studentenwerk Brunn, 1942
- Kamke, E. (Box 1, Folder 21)
  - Bemerkungen zu der Differentialgleichung fur die adiabatische Stromung eines kompressiblen Gases. Deutsche Versuchsanstalt fur Luftfahrt E.V., (1941)
- Kappus, Robert (Box 1, Folder 22)
  - Complement au Schema de Horner pour le Calcul des Racines des Equations Algebriques. O.N.E.R.A. Note Technique No. 1/ORp (n.d.)
- Keune, F. (Box 1, Folder 23)
  - Theoretische Profilformen mit weitgehender freier Wahl der Dickenverteilung und der Skelettform. Deutsche Luftfahrtforschung Forschungsberight Nr. 1136., Nov 12, 1939
  - Aerodynamische Berechnung systematischer Flugelprofile. Entwurfsburo Aerodynamische Abteilung., (1942)
- Klotter, K. (Box 1, Folder 24)
  - Uber Bewegungen eines Schwingers unter dem Einfluss von Schwarz-Weiss-Steuerungen. Deutsche Luftfahrtforschung Untersuchungen und Mitteilungen Nr. 1328, (November 1944)
- Koller, H., Kappus, R., Kromm, A., Marguerre, K., and Tonski, A. (Box 1, Folder 25)
  - Arbeitsblatter zur Flugzeugstatik.. Deutsche Versuchsanstalt fur Luftfahrt E.V., (November 1939 - June 1944)
- Koller, H. (Box 1, Folder 26)
  - Uber den Querstoss gegen Balken und biggesteife Seile. Deutsche Versuchsanstalt fur Luftfahrt E.V., Oct 31, 1944; [typescript with original photographs]
- Konig, H. (Box 1, Folder 27)
  - Praktische Integration. Deutsche Versuchsanstalt fur Luftfahrt E.V., (1929)
- Kranzle, Theo (Box 1, Folder 28)
  - Ubersicht uber die auslandischen Windkanale. Deutsche Luftfahrtforschung Untersuchungen und Mitteilungen Nr. 578, (April 1939)
- Kriesis, Peter (Box 1, Folder 29)
  - Der Tragflugel im Schraubenstrahl. Dissertation zur Erlangung der Wurde eines Doktor-Ingenieure der Technischen Hochschule Berlin., July 1939; [typescript]
- Naumann, Hans (Box 2, Folder 1)
  - Die Langsbewegung eines durch Variometer gesteuerten Gleitkorpers. Deutsche Luftfahrtforschung Forschungsbericht Nr. 1641, (May 22, 1942)
- Pretsch, J. (Box 2, Folder 2)
  - Die Stabilitat der Laminarstromung bei druckgefalle und Druckanstieg. Deutsche Luftfahrtforschung Forschungsbericht Nr. 1343, Jan 25, 1941
- Rebsch, R. (Box 2, Folder 3)
  - Die Berechnung der Geschwindigkeitsvertei lung umstromter Korper mit singularen Potentialfunktionen. Bericht der Ernst Heinkel Aktiengesellschaft, Wien, Aerodynamische Abteilung., Mar 23, 1944
- Riegels, F. (Box 2, Folder 4)
  - Einige Nomogramme zur Berechnung der laminaren Reibungsschicht an einem Tragflugelprofil. Aerodynamische Versuchs-Anstalt Gottingen E. V. Bericht 40/1/16, Aug 10, 1940
  - Dur durch einen Freistrahl hindurchgesteckte Tragflugel. Aerodynamische Versuchs-Anstalt Gottingen E. V. Bericht 42/A/16, Nov 16, 1942
- Ringleb, F. (Box 2, Folder 5)
  - Eine neue Klasse von Profilen mit bekannter Stromung., Sep 1, 1939
  - Dunne Profile mit kleinstem Zirkulationswiderstand nach A. Lippisch. Deutsche Luftfahrtforschung Untersuchungen und Mitteilungen Nr. 2851, Feb 15, 1944
- Rossner, G. (Box 2, Folder 6)
  - Uber eine Klasse von theoretischen Profilen mit vier frei wahlbaren geometrischen Parametern. Deutsche Luftfahrtforschung Forschungsbericht Nr. 1597, (May 1, 1942)
  - Systematische theoretische Untersuchungen uber den Einfluss der Gestalt der Umrisskontur eines Tragflugelprofils auf den Verlauf der zugehorigen Druckverteilung. Deutsche Luftfahrtforschung Forschungsbericht Nr. 1839, (July 15, 1943)
- Schaefer, C. (Box 2, Folder 7)
  - Die Grundlagen der Wellenmechanik., (October 1940)
- Scholz, K. (Box 2, Folder 8)
  - Uber Bewegungen eines Schwingers unter dem Einfluss von Schwarz-Weiss-Steuerungen. Deutsche Luftfahrtforschung Untersuchungen und Mitteilungen Nr. 1327, Jan 2, 1945
- Smith, R. H. (Box 2, Folder 9)
  - Untersuchungen von laminaren Grenzschichten unter Zugrundelegung eines Minimaltheorems. Vorgelegt s. R. H. Smith. Aerodynamics Session Sixth Annual Meeting, I. Ae. S., 26-Jan-38; [typescript]
- Strscheletzky, M. (Box 2, Folder 10)
  - Allgemeines Verfahren zur Berechnung der von den freien Wirbeln ener Schraube induzierten Geschwindigkeiten. Deutsche Luftfahrtforschung Untersuchungen und Mitteilungen Nr. 3197, Oct 12, 1944
- Thielemann, W. (Box 2, Folder 11)
  - Neue Entwicklungen in der Nichtlinearen Beultheorie dunner Zylinderschalen. Vortrag, gehalten auf der "Durand Centennial Conference," Stanford University, Stanford, Californien, August 5-8, 1959
- Vogel, Richard (Box 2, Folder 12)
  - Spannungsverhaltnisse in rotationssymmertrisch belasteten, faltungsfahigen und unausdehnbaren Drehflachen. Munchen, 1931
- Wegner, U. (Box 2, Folder 13)
  - Integralgleichungen. Ausgearbeitet nach einem Kolleg von Dr. U. Wegner. Gottingen, Sommersemester, 1930; [typescript]
- Weissinger, J. (Box 2, Folder 14)
  - Zur Aerodynamik des Ringflugel. 1. Die Druckverteilung dunner, fast drehsymmetrischer Flugel in Unterschallstromung. Deutsche Versuchsandtalt fur Lufthahrt E. V. Bericht Nr. 2, (September 1955)
- Aparo, Enzo. Un procedimento iterativo per la risoluzione numerica delle equazioni algebriche. Pubblicazioni dell'istituto per le applicazioni del calcolo, n. 416., 1954 (Box 3, Folder 1)
- Ausschuß Allgemeine Stromungsforschung. Aussprache zu der Tagung am 29./30. June und 1. Juli 1939 in Augsburg. (Box 3, Folder 2)
- Berechnung eines Tragflugelprofils mit vorgegebener Druckverteilung. Stuttgart, Apr-45 (Box 3, Folder 3)
- Bertolini, Fernando. Osservazioni sulle funzioni omogenee. Pubblicazioni dell'istituto per le applicazioni del calcolo, n. 401. Sul problema di Caucy per l'equazione di Laplace, in tre variabili indipendenti. Pubblicazioni dell'istituto per le applicazioni del calcolo, n. 418., 1954 (Box 3, Folder 4)
- Betz, Albert. Lehren einer funfzigjahrigen Stromungsforschung. Zeitschrift fur Flugwissenschaften., 1957 (Box 3, Folder 5)
- Boelen, Ir. A. Circulatieverdeeling voor tapsche vleugels met prismatisch middenstuk. I Ongetordeerde vleugel met eindkoorde kleiner dan de halve middenkoorde. Nationaal Luchtvaartlaboratorium Amsterdam. Rapport A.767. II. Rapport A.768. III. Getordeerde vleugel met eindkoorde kleiner dan de halve middenkoorde. Nationaal Luchtvaartlaboratorium Amsterdam. Rapport A.769. (Box 3, Folder 6)
- Boelen, Ir. A. Reeksontwikkelingen voor het gebruik bij het berekenen van de circulatieverdeeling van een vleugel volgens de methode van Lotz. Nationaal Luchtvaartlaboratorium Amsterdam. Rapport A.674. (Box 3, Folder 7)
- Bohm, Corrado. Calculatrices digitales. Du dechiffrage de formulas logioc-mathematiques par la machine meme dan la conception du programme. Annale di Matematica pura ed applicata, 1954 (Box 3, Folder 8)
- Chartier, Charles. Chronophotogrammetrie Plane et Stereoscopique. Publications Scientifiques et Techniques du Ministere de L'Air. No. 114., 1937 (Box 3, Folder 9)
- Colonneti, Gustavo. Scienza Delle Costruzioni. Giulio Einaudi Editore, Torino, 1941 (Box 3, Folder 10)
- Dainelli, Dino & Enzo Aparo. Considerazioni sulle piu recenti machine calcolatrici elettroniche ed il loro impiego. Pubblicazioni dell'istituto per le applicazioni del calcolo, n. 409., 1954 (Box 3, Folder 11)
- De Finetti, B, et.al. "Symposium on automatic digital computaion' del National Physycal Laboratory, Teddington (Londra, 25-28 marzo 1953). Pubblicazioni dell'istituto per le applicazioni del calcolo, n. 403., 1954 (Box 3, Folder 12)
- De Giorgi, Ennio. Osservazioni relative ai teoremi di unicita per le equazioni differenziali a derivate parziali di tipo ellittico, con condizioni al contorno di tipo misto. Pubblicazioni dell'istituto per le applicazioni del calcolo, n. 407., 1954 (Box 3, Folder 13)
- Deutsche Versuchsanstalt fur Luftfahrt E.V. Berlin-Adlershof, undated; Binder of photographs, appears to be planes under construction. (Box 3, Folder 14)
- Donnell, L. H., E. L. Shaw & W. C. Potthoff. Stress Model of a Complete Airship Structure, undated; Blueprint copy with a few actual photographs. (Box 3, Folder 15)
- Druckfalschung in pneumatischen Meßanlagen im Flugversuch und im Windkanal. Arbeit zur Erlangung des Grades sines doctor-Ingenieurs. Deutsche Versuchsanstalt fur Luftfahrt, E.V., June 1944 (Box 3, Folder 16)
- Duncan, W. J., Aerofoils with Many Parameters, Aircraft Engineering, October 1939 (Box 3, Folder 17)
- L'echo des Ailes, 10 Nov embre 1951 (Box 3, Folder 18)
- Les Entretiens de Zurich sur les Fondements et la Methode des Sciences Mathematiques, 6-9 December 1938, Exposes et Discussions., 1941 (Box 3, Folder 19)
- Erganzung des Schrifttums uber Windkanalkorrekturen (FB 631), 20-Nov-39; [appears to be a list of footnotes or references] (Box 3, Folder 20)
- Faedo, Sandro. Sul problema della diga a gravita di minimo volume. Pubblicazioni dell'istituto per le applicazioni del calcolo, n. 405., 1954 (Box 3, Folder 21)
- Goertler, H. (Box 3, Folder 22)
  - Einflus einer schwachen Wandwelligkeit auf den Verlauf der laminaren Grenzschichten., October 1944
  - Ein Differenzenverfahren zur Berechnung laminarer Grenzschichten., October 1944
- Goethert, B. (Box 3, Folder 23)
  - Berechnung kompressibler ebener Stromungen bei hohen Unterschall-Anblasegeschwindigkeiten. Deutsche Versuchsanstalt fur Luftfahrt, E.V., undated
  - Druckverteilungsschaubilder fur das Profil NACA 230-9 bei hohen Unterschallgeschwindigkeiten. Deutsche Versuchsanstalt fur Luftfahrt, E.V., undated
- Goethert, B. & K. H. Kawalki. Die kompressible Stromung um verschiedene ebene Profile in Nahe der Schallgeschwindigkeit. Deutsche Versuchsanstalt fur Luftfahrt, E.V., 1945 (Box 3, Folder 24)
- Guderley, G. Die Charakteristikenmethode fur ebene und achsensymmetrische Uberschallstromungen. Jahrbuch der deutschen Luftfahrtforschung, 1940 (Box 3, Folder 25)
- W. Hantzsche & H. Wendt (Box 3, Folder 26)
  - Die laminare Grenzschicht der ebenen Platte mit und ohne Warmeuergang unter Berucksichtigung der Kompressibilitat, (1942)
  - Zum Kompressibilitatseinfluß bei der laaminaren Grenzschicht der ebenen Platte, (1940)
- Hayashi, Keiichi. Funfstellige Funktionentafeln. Berling, Verlag von Julius Springer, 1930 (Box 3, Folder 27)
- Hoeke and Schmitz. Beanspruchungsmessungen am fahrwerk des Bugradflugzeugs ME 262 bei der Landung (Measurements of the Landing Stresses on the Tricycle Undercarriage of the ME 262). Translated and issued by TPA 3 Technical Information Bureau for Chief Scientist Ministry of Supply. GDC 10/5262 T, 2-Jan-45 (Box 3, Folder 28)
- Holmes, Stephen Lloyd. Die Pfingst- und Neopfingstbewegung in der US-Armee in Suddeutschland. [Ph.D. dissertation] Heidelberg, 1984 (Box 3, Folder 29)
- Jahnke, Eugen & Fritz Emde. Funktionentafeln mit formels und Kurven [Tables of Functions with Formulae and Curves]., 1933; (bi-lingual edition; includes some manuscript notes interleaved) (Box 3, Folder 30)
- Junkers Ganzmetall-Verkehrsflugzeug Type F13, [1924] (Box 3, Folder 31)
- Kanalkorrekturen fur Luftschrauben und trudelnde Flugel im Freistrahl und geschlossenen Kanal mit Kreisguerschnitt. Deutssche Versuchsanstalt fur Luftfahrt, E.V. Institute fur Aerodynamik. (Box 3, Folder 32)
- Keune, F. Abschatzung der Geschwindigkeitsanderung infolge des Unterschiedes zwischen theoretischem und experimentellem Auftriebsbeiwert, undated (Box 3, Folder 33)
- Kochanowsky, W. Landestoss und rollstoss von fahrwerken mit Flussigkeitsgedampften Schraubenfederbeinen (Landing and Taxying Shocks with Oleo-Leg Undercarriages). Translated and issued by TPA 3 Technical Information Bureau for Chief Scientist. GDC 10/5250 T, 14-Nov-44 (Box 4, Folder 1)
- Krall, Giulio. La Diga di Sbarramento a Volta-Cupola per Laghi Artificiali; Nuovo Metodo di Calcolo. Casa Editrice Perrella, Roma, 1951 (Box 4, Folder 2)
- Magenes, Enrico. Sui problemi al contorno misti per le equazioni lineari del secondo ordine di tipo ellittico. Pubblicazioni dell'istituto per le applicazioni del calcolo, n. 419., 1954 (Box 4, Folder 3)
- Minelli, Carlo. Teoria Delle Travi Cave Diaframmate (con applicazioni al calcolo delle strutture alari a sbalzo). Parte Prima Editoriale Aeronautico, Parte Seconda. Associazione Cultuale Aeronautica, 1946; 1948 (Box 4, Folder 4)
- Miscellaneous (Box 4, Folder 5)
  - Bemerkungen zur Prandtlschen Regel, 20 Mar, 1942
  - Bezeichnungen in der Flugmechanik, (1939)
    Chart of values, with manuscript notes on back.
  - Aufbau eines Flugelprofils nach Birnbaum, ZAMM, 1923
  - Manuscript bibliography, 1942 and undated
- Muller, Wilhelm. Einfuhrung in die Mechanik des Fluges. Leipzig, 1936 (Box 4, Folder 6)
- Picone, Mauro. (Box 4, Folder 7)
  - Contributo dell'Istituto Nazionale per le Applicazioni del Calcolo al Convegno internazionale de Geometria differenziale. Pubblicazioni dell'istituto per le applicazioni del calcolo, n. 406., 1954
  - Maggiorazione di un polinomio di Legendre e delle derivate in un'ellisse a quello confocale. Pubblicazioni dell'istituto per le applicazioni del calcolo, n. 415., 1954
  - Sulle condizioni necessarie per un estremo, nel calcolo delle variazioni. Pubblicazioni dell'istituto per le applicazioni del calcolo, n. 410., 1954
- Prandtl, L. - bibliography (Box 4, Folder 8)
- "Preisausschreiben 1941" - correspondence of I. Flugge-Lotz, W. Tollmien, Dr. Boje, L. Prandtl, and M. Kohler, with some articles and bibliographies, 1941-43 (Box 4, Folder 9)
- Pucci, Carlo. (Box 4, Folder 10)
  - Compattezza de successioni di funzioni e derivabilita delle funaioni limiti. Annale di Matematica pura ed applicata, 1954
  - Nuove ricerche sul problema di Cauchy. Pubblicazioni dell'istituto per le applicazioni del calcolo, n. 415., 1954
  - Studio col metodo delle differenze di un problema di Cauchy relative ad equazioni a derivate parziali del secondo ordine di tipo parabolico. Pubblicazioni dell'istituto per le applicazioni del calcolo, n. 402., 1954
- Riegels, F. and E. Krahn. (Box 4, Folder 11)
  - Anwendung der Prandtl'schen Regel auf dicke Profile, 1941
  - Kurzeste Startstrecke eines Flugzeuge beim Start mit zusatzlichem Raketenschub. Wien, 1943
- Ringleb, F. Beitrage zur Profilsystematik. Augsberg, August 1941 (Box 4, Folder 12)
- Sauer, Prof. Numerische Durchfuhrung des RAYLEIGH-Verfahrens fur ebene und fur achsensymmetrische raumliche Stromungen kompressibler Medien, 15-Dec-44 (Box 4, Folder 13)
- Schalldruckverminderung beim senkrechten Durchgang einer Schallwelle durch einen sendrechten Verdichtungsstoss, Mathematisches Institut der Techn. Hochschule Karlsruhe, 29 Marz 1945 (Box 4, Folder 14)
- Schroder, K. (Box 4, Folder 15)
  - Ein einfaches numerisches Verfahren zur Berechnung der laminaren Grenzschicht, 1943
  - Berechnung der laminaren Grenzschict an sinem elliptischen Zylinder, 1943
- Seitenstabilitat, 1947 and undated (Box 4, Folder 16)
  Two typescript articles (possibly by Scholz?) "Eine neue Formulierung fur die Seitenstabilitatstheorie des Flugzeugs mit festen Rudern" and "Beitrag zur Seitenstabilitat von Flugkorpern mit hoher Flachenbelastung und extremen Tragheitsverhaltnissen" - formulas written by hand in each; and four pages of manuscript notes, 1947
- Tagung der Arbeitsgruppe: "Langsstabilitat, Abwind und Schraubenstrahl" am 8/9 Marz 1938 in Braunschweig. Fachgruppe fur Aerodynamik Bericht A 50/2 (Box 4, Folder 17)
- Tauchstampfen im Modellversuch. Institute fur Seeflugwesen der DVL, Hamburg. (Box 4, Folder 18)
  Includes one photograph of model being tested.
- Technische Bericht und Vorabdrucke aus Jahrbuch 1942 der deutschen Luftfahrtforschung Lieferung 3 und 4 (Box 4, Folder 19)
- Tolke, F. Besselsche und Hankelsche Zylinderfunktionen. Stuttgart, Verlag von Konrad Wittwer, 1936 (Box 4, Folder 20)
- Uber den Entwurf von Schaltungen der Universal-Integriermaschine, July 1944 (Box 4, Folder 21)
  Includes photographs of equipment.
- Unterlagen zur Konstruktion und Bemessung von Holzflugzeugen. Bericht der Junkers Flugzeug- und Motorenwerks ag., August 1944 (Box 4, Folder 22)
- Untersuchungen uber den Einfluß des Luftachraubenstrahles auf die Polare eines viermotorigen Flugzeuges., April 21, 1944 (Box 4, Folder 23)
- Vandrey, F. Untersuchungen uber die Behandlung ebener Unterschallstromungen mit Hilfe einer elektrisch Analogie. Aerodynamische Versuchs-Anstalt Gottingen E.V., 1944 (Box 4, Folder 24)
- Wieghardt, K. (Box 4, Folder 25)
  - Ueber einen Energiesatz zur Berechnung laminarer Grenzschichten. Kaiser Wilhelm-Institut fur Stromungsforschung, Gottingen, 1944
  - Prandtl, L.: Ueber ein reues Formelsystem fur die ausgebildete Turbulenz., 26-Jan-45
- Wittrick, W. H. Conical Tubes with High Taper and Sweep under Torsion and Bending Loads. Division of Aeronautics Report Sm. 117, Melbourne (Australia), Aug-48 (Box 4, Folder 26)